【裁判字號】    95,訴,4458
【裁判日期】    951228
【裁判案由】    毒品危害防制條例等
【裁判全文】
臺灣高雄地方法院刑事判決              95年度訴字第4458號
公  訴  人  臺灣高雄地方法院檢察署檢察官
被      告  甲○○
                      3（
上列被告因毒品危害防制條例案件，經檢察官提起公訴（95年度
偵字第30688 號、95年度毒偵字第8681號），被告於本院準備程
序進行中，為有罪之陳述，經本院合議庭裁定由受命法官獨任改
依簡式審判程序審理，並判決如下：
    主  文
甲○○施用第一級毒品，累犯，處有期徒刑捌月。又竊盜，累犯
，處有期徒刑月。應執行有期徒刑拾月。又意圖為自己不法之
所有，而侵占遺失物，處罰金新臺幣陸仟元，如易服勞役，以新
臺幣壹仟元折算壹日。
    事  實
一、甲○○前(1)於民國91年間因施用毒品案件，本院以91年度毒
    聲字第4025號裁定令入觀察、勒戒處所施以觀察、勒戒，因
    無繼續施用傾向，於92年5 月22日觀察勒戒執行完畢釋放，
    嗣經臺灣高雄地方法院檢察署檢察官以92年度毒偵緝字第30
    1 號為不起訴之處分確定；(2)於93、94年間，復因施用第一
    級毒品、詐欺案件，經本院分別以93年度訴字第1435號、94
    年度簡字第2840號判決判處有期徒刑1 年、3 月確定，2 罪
    併定其應執行刑為有期徒刑1 年1 月，又因犯竊盜案件，另
    經臺灣台南地方法院以94年度簡字第1497號判決判處罰金
    500 元確定。上開3 罪接續執行，甫於95年1 月7 日因縮刑
    期滿執行完畢。詎仍不知悔改：
  (一)於前述觀察勒戒執行完畢釋放後5 年內，復基於施用第一級
    毒品海洛因之犯意，於95年9 月24日某時，在高雄縣茄萣鄉
    ○○村○○路70號11樓之3 住處，以將海洛因摻水裝入注射
    針筒注射之方式，施用海洛因1 次。嗣經警於翌日通知採尿
    送驗，結果呈嗎啡陽性反應，而查悉上情。
  (二)於95年11月10日某時，在高雄市鄉上拾獲由不詳姓名
    之人所遺失之鑰匙1 把，即意圖為自己不法之所有，將之侵
    占入己，復於同年月16日，另基於意圖為自己不法所有之竊
    盜犯意，在台南市○○路88巷50之1 號，持上開鑰匙啟動陳
    乃綺所有之車牌號碼NHL-410 號機車，竊取該車得手後，即
    騎乘該車逃逸，迄同年月20日為警在高雄縣茄萣鄉○○路○
    段143 巷內，當場查獲甲○○騎乘上開竊得之機車。
二、案經高雄縣政府警察局湖內分局報告臺灣高雄地方法院檢察
    署檢察官偵查起訴。
    理  由
一、被告甲○○所犯係死刑、無期徒刑、最輕本刑為3 年以上有
    期徒刑以外之罪，其於準備程序中就前揭被訴事實為有罪之
    陳述，經受命法官告知簡式審判程序之旨，並聽取其與公訴
    人之意見後，本院合議庭認為適宜由受命法官獨任進行簡式
    審判程序，爰依刑事訴訟法第273 條之1 第1 項規定，裁定
    由受命法官獨任進行審判程序，合先敘明。
二、上開事實一、(一)部分，業據被告於本院審理時供承不諱，且
    被告於上開時地為員警所採集之尿液，經送檢驗之結果，確
    呈嗎啡陽性反應，此有台灣檢驗科技股份有限公司95年10月
    5 日濫用藥物尿液檢驗報告（檢體編號：湖警0314 號） 、
    查獲毒品案件嫌疑人尿液對照表各1 紙附卷可稽。被告上開
    施用毒品之自白與事實相符，自可採為認定事實之證據，其
    施用第一級毒品之犯罪事實，堪以認定。按觀察、勒戒或強
    制戒治執行完畢釋放後，5 年內再犯毒品危害防制條例第10
    條施用毒品之罪者，應依法追訴，毒品危害防制條例第23條
    第2 項定有明文。本件被告前因施用毒品案件，經本院以91
    年度毒聲字第4025號裁定令入觀察、勒戒處所施以觀察、勒
    戒，因無繼續施用傾向，於92年5 月22日觀察勒戒執行完畢
    釋放，嗣經臺灣高雄地方法院檢察署檢察官以92年度毒偵緝
    字第301 號為不起訴之處分確定等情，有臺灣高等法院被告
    前案紀錄1 份在卷可參。是被告於上開觀察、勒戒執行完畢
    釋放後，5 年內再犯本件施用第一級毒品海洛因罪行，依前
    開法條之規定，應依法追訴，本院自得依法論罪科刑。
三、上開事實一、(二)部分，亦迭經被告於警詢、偵審中均坦承不
    諱，核與證人即被害人陳乃綺於警詢中之指述情節大致相符
    ，並有贓物認領保管單、車輛竊盜、車牌失竊資料個別查詢
    報表- 查詢車輛認可資料、車輛尋獲電腦輸入單各1 紙、照
    片計4 張附卷可稽，及鑰匙乙把扣案可資佐證。足認被告上
    開竊盜、侵占遺失物之自白均與事實相符，自可採為認定事
    實之依據。從而，本件事證明確，被告竊盜、侵占遺失物之
    犯行，堪以認定。
四、核被告事實一、(一)所為，係犯毒品危害防制條例第10條第1
    項之施用第一級毒品海洛因罪；事實一、(二)部分，係犯刑法
    第320 條第1 項普通竊盜罪及同法第337 條之侵占遺失物罪
    。被告施用第一級毒品前持有第一級毒品之行為，本應論以
    持有之罪，惟持有毒品之低度行為為其後施用毒品之高度行
    為所吸收，不另論罪。被告所犯上開3 罪，犯意個別，行為
    互殊，應予分論併罰，又被告有事實欄所載之前科紀錄，甫
    於95年1 月7 日因縮刑期滿執行完畢等節，有上開前案紀錄
    表1 份在卷可憑，其於刑之執行完畢後，5 年以內故意再犯
    本件有期徒刑以上之各罪（侵占遺失物罪部分除外，因非最
    重本刑為有期徒刑之罪，不構成累犯），均為累犯，皆依刑
    法第47條第1 項規定加重其刑。爰審酌被告無視毒品可能對
    自身及家庭所造成之戕害，及對社會治安形成之潛在危險，
    屢犯施用毒品之罪，足見其戒絕毒癮之意志不堅，本不宜寬
    貸，又其年紀尚輕、四肢健全，竟不思循正當途徑賺取財物
    ，任意竊取他人所有之物，惡性非輕；惟念及其犯後坦承犯
    行，態度尚佳，且所竊取、侵占之物價值非鉅，又所竊財物
    已於為警查獲後返還被害人，有贓物認領保管單1 紙在卷可
    稽，及施用毒品乃戕害自身健康，尚未直接危害他人等一切
    情狀，量處如主文所示之刑，並定其應執行之刑，暨就科處
    罰金部分，參酌被告教育程度係國中肄業、家境小康等情（
    見警詢調查筆錄受詢問人欄），諭知以新台幣1,000 元折算
    1 日之易服勞役折算標準。
據上論斷，應依刑事訴訟法第273 條之1 第1 項、第299 條第1
項前段，毒品危害防制條例第10條第1 項，刑法第11條前段、第
320 條第1 項、第337 條、第47條第1 項、第51條第5 款、第42
條第3 項，刑法施行法第1 條之1 ，判決如主文。
本案經檢察官乙○○到庭執行職務。
中    華    民    國    95    年    12    月    28    日
                  刑事第十庭    法  官  鄭凱文
以上正本證明與原本無異。
如不服本判決，應於收受送達後10日內向本院提出上訴書狀。
中    華    民    國    96    年     1    月     3    日
                                書記官  林慧芬
附錄本案論罪法條：
毒品危害防制條例第10條第1項
施用第一級毒品者，處6 月以上5 年以下有期徒刑。
刑法第320 條第1項：
意圖為自己或第三人不法之所有，而竊取他人之動產者，為竊盜
罪，處5 年以下有期徒刑、拘役或新台幣15,000元以下罰金。刑
法第337 條：
意圖為自己或第三人不法之所有，而侵占遺失物、漂流物或其他
離本人所持有之物者，處新台幣15,000 元以下罰金。


司法院資訊處製作；財團法人民間司法改革基金會備份。
